# 请问陈老师关于房地产收入确认的一种特殊情况

提问人：微笑的地雷 时间：2011-02-16 11:51:31
一般情况下我们是以发出入伙通知书为收入确认的时点，并且目前销售的都是毛坯房，只存在一次交付的问题。
但现在有一个特殊情况，就是销售带精装修的房子，在年底交付毛坯房，发交楼通知书，业主可验收毛坯房，然后开始精装修，精装修是委托集团内关联的装修公司来装修的，装修合同在售楼同时签订，由业主与该装修公司签。装修在入伙后半年验收，也就是次年中交付。
问题就是：在发出毛坯入伙通知书时，可不可以确认收入，收入的金额是否可以按合同上的销售价格确认？同时成本按预计总成本（包括了精装修的成本在内）结转？
这种情况应视为一笔交易还是两笔？感谢陈老师！！！

回答人：chenyiwei
应当根据合同条款进行分析和判断。尤其是在毛坯房交房后的装修期间内，开发商是否仍承担所有权上的风险和报酬（例如，如果装修不符合约定，有无退房风险）；开发商在装修期间有无基于所有权的继续涉入和管理权；毛坯房和装修两部分的价款、成本能否合理分拆等。 但一般对于销售合同中订明为“销售装修房”的，多数情况下认为应当在装修完成并得到购房者确认后才能确认收入。除非是毛坯房销售合同和装修合同分别由购房者与 2 个不同的法人主体分别签订，互相独立。

回答人：chenyiwei
回复 报纸 微笑的地雷 的帖子建议谨慎处理此类问题，尤其是原先的合同约定是“销售装修房”的情形下，要严格把握会计准则规定的收入确认基本原则。